臺灣高等法院臺南分院刑事判決
                                    111年度原上訴字第1號
上  訴  人  
即  被  告  蔡心慧






指定辯護人  本院公設辯護人簡松柏  
上列上訴人即被告因違反毒品危害防制條例案件，不服臺灣臺南
地方法院110年度原訴字第3號110年11月18日第一審判決（起訴
案號：臺灣臺南地方檢察署110年度偵字第3666號、110年度偵字
第3672號、110年度偵字第6273號、110年度偵字第6274號），提
起上訴，本院判決如下：
    主  文
原判決關於其附表一所處之刑及定應執行刑部分均撤銷。
甲○○犯如附表所示之罪，各處如附表所示之刑。應執行有期徒刑
肆年。
    理  由
壹、程序事項：
    按刑事訴訟法第348條規定於民國110年6月16日公布，同年
    月18日生效施行，而本案係於111年1月4日繫屬本院，且並
    非刑事訴訟法施行法第7之13條所規定仍適用修正前規定之
    案件，故應適用修正後刑事訴訟法第348條之規定，先予說
    明。又修正後刑事訴訟法第348條第3項規定：「上訴得明示
    僅就判決之刑、沒收或保安處分一部為之」。查本件上訴人
    即被告及其辯護人於本院審判期日，已陳明承認犯罪，上訴
    之意旨僅就量刑部分上訴，希望能適用刑法第59條減輕其刑
    ；對於原判決認定之犯罪事實、引用之證據、理由、適用法
    條、罪名、沒收等，均無不服，也不要上訴等語，檢察官、
    被告及辯護人並均同意本院依照原審所認定的犯罪事實、證
    據理由、適用法條、罪名、沒收為基礎，僅就量刑部分調查
    證據及辯論（見本院卷第140頁）。依據前述規定，本院僅
    就原判決量刑妥適與否進行審理，至於原判決其他部分（含
    原判決認定之犯罪事實、證據理由、適用法條、罪名、沒收
    等），均詳如附件，則非本院審理範圍，先予指明。
貳、撤銷原審判決之理由：　　
一、被告上訴意旨主張：我並非主犯，我與主犯陳柏源當時是男
    女朋友關係，陳柏源犯的次數比我多，罪比我重，他卻才判
    有期徒刑6年8月，我只是幫他送東西，送了5次，卻判了有
    期徒刑5年3月等語。辯護人則以：被告所為5次共同販賣第
    二級毒品罪名，真正的販賣者其實是陳柏源，被告因交友不
    慎，當時陳柏源是被告的男友，而涉及本案，被告可責的惡
    性程度顯然甚輕，且5次販賣對象均是同一人，為原即有施
    用第二級毒品之張飛龍，而其中4次販賣金額僅500元，數量
    相當少，被告依毒品危害防制條例第17條第2項減刑後，仍
    只能減為有期徒刑5年以上，是為情輕法重，請再適用刑法
    第59條之規定遞減其刑，並從輕定執行刑。
二、本院之判斷：
（一）原判決以被告犯5次販賣第二級毒品罪，予以論罪科刑，
      固非無見。惟查：被告與同案被告陳柏源於本案發生當時
      ，為男女朋友關係，同案被告陳柏源因犯販賣第二級毒品
      罪，共計56次（而其中有5次【即如該案判決附表二編號9
      、11、12、15、19】，是與被告共同販賣第二級毒品予共
      同友人張飛龍），均累犯，先經原審法院以110年度原訴
      字第3號判決分別判處有期徒刑5年1月（55次）、5年2月
      （1次【即如該案判決附表一編號3】），並定應執行刑為
      有期徒刑6年8月確定，有原審法院110年度原訴字第3號（
      被告陳柏源部分）判決1份在卷可參，故被告與陳柏源固
      有共同販賣第二級毒品5次，然審酌兩人當時為男女朋友
      關係，且於販賣毒品犯罪歷程之分工及參與程度，被告均
      非居於主導地位，故被告與陳柏源之量刑自應有輕重之別
      ，且陳柏源之刑度及所定之執行刑應重於被告，始符公平
      原則及比例原則，詎原審就被告於上開5次共同販賣第二
      級毒品犯行，亦均判處有期徒刑5年1月，並就5次犯行定
      應執行刑為有期徒刑5年3月，顯輕重失衡，有違量刑之公
      平原則及比例原則，自有未合。故被告執此提起上訴，非
      無理由，應由本院將原判決撤銷改判。
（二）按犯罪之情狀顯可憫恕，認科以最低度刑仍嫌過重者，得
      酌量減輕其刑，刑法第59條定有明文；審酌被告與主嫌即
      被告陳柏源於本案當時，為男女朋友之關係，被告共同參
      與陳柏源販賣毒品之部分，僅有5次，對象僅1人，金額非
      多，且依被告之分工及參與犯罪之程度均並非居於主導之
      地位，犯後並已知坦承犯行，非無悔意，是依毒品危害防
      制條例第17條第2項減刑後，縱處以法定最低刑度有期徒
      刑5年以上，仍嫌過重，而堪憫恕，爰就被告所犯如附表
      所示之各罪，均依刑法第59條之規定，遞減其刑，並依法
      先加後遞減之。
（三）爰以行為人之責任為基礎，審酌被告有施用毒品前科（構
      成累犯部分不重複評價）；共同販賣第二級毒品，助長毒
      品氾濫之風，戕害施用者之身心健康；其與同案被告陳柏
      源之關係，及於販賣毒品犯罪歷程中尚非居於主導地位；
      共同販賣第二級毒品數量非多，販賣對象僅限於張飛龍1
      人，兼衡被告犯後坦承犯行，態度良好，非無悔意，於原
      審陳稱其教育程度為國中畢業，入監服刑前從事網拍賣服
      飾，月收入約新台幣1、2萬元，有2名未成年子女未與其
      同住之智識程度、家庭生活狀況等一切情狀，各量處如附
      表所示之刑，並考量被告所犯如附表所示之5罪，罪質均
      屬相同，所侵害之法益類型亦屬相同，並衡諸犯罪情節、
      模式等整體犯罪之評價以及上開罪行所反應出之被告人格
      特性等因素，衡酌刑罰手段之相當性，定其應執行刑如主
      文第2項所示。　　　
據上論斷，應依刑事訴訟法第369條第1項前段、第364條，判決
如主文。
本案經檢察官劉修言提起公訴，檢察官王全成到庭執行職務。
中　　華　　民　　國　　111 　年　　3 　　月　　29　　日
                  刑事第四庭    審判長法　官  郭玫利
　　　　　　　　　　　　　　　　 　　 法　官  陳金虎
　　　　　　　　　　　　　　　　 　　 法　官  林臻嫺
以上正本證明與原本無異。
如不服本判決應於收受送達後20日內向本院提出上訴書狀，其未
敘述上訴理由者，並得於提起上訴後20日內向本院補提理由書（
均須按他造當事人之人數附繕本）「切勿逕送上級法院」。
　　　　　　　　　　　　　　　　　　　書記官　劉素玲　　
中　　華　　民　　國　　111 　年　　3 　　月　　29　　日
附錄本案論罪科刑法條：
毒品危害防制條例第4條
製造、運輸、販賣第一級毒品者，處死刑或無期徒刑；處無期徒
刑者，得併科新臺幣3千萬元以下罰金。
製造、運輸、販賣第二級毒品者，處無期徒刑或10年以上有期徒
刑，得併科新臺幣1千5百萬元以下罰金。
製造、運輸、販賣第三級毒品者，處7年以上有期徒刑，得併科
新臺幣1千萬元以下罰金。
製造、運輸、販賣第四級毒品者，處5年以上12年以下有期徒刑
，得併科新臺幣5百萬元以下罰金。
製造、運輸、販賣專供製造或施用毒品之器具者，處1年以上7年
以下有期徒刑，得併科新臺幣1百50萬元以下罰金。
前五項之未遂犯罰之。
附表：
編號 犯    罪    事    實 所處罪刑及沒收 證    據 1 （ 即 原 判 決 附 表 一 編號 1部分） 甲○○與陳柏源基於販賣第二級毒品之犯意聯絡，由陳柏源以其持用之0000000000號行動電話與張飛龍持用之0000***000號行動電話聯繫後，再由陳柏源（暱稱「金正讚」）以臉書Messenger與甲○○所持用之手機（VIVO牌型號V2027）聯繫，由甲○○於109年12月24日晚上9時18分許，在臺南市○○區○○路0段000號全聯福利社外，以1,000元之價格，將甲基安非他命1包販賣予張飛龍。甲○○向張飛龍收取價金1,000元後，再轉交予陳柏源。  甲○○共同販賣第二級毒品，累犯，處有期徒刑參年捌月。  1.證人張飛龍於   警詢及偵查中   之證述。 2.證人即同案被告陳柏源於警詢及偵查中之證述。　 3.通聯譯文（警   ㈠卷第213頁   ）。 4.臉書Messenger翻拍照片（ 　警㈢卷第23頁）。 2 （ 即 原 判 決 附 表 一 編號 2部分） 甲○○與陳柏源基於販賣第二級毒品之犯意聯絡，由甲○○以陳柏源持用之0000000000號行動電話與張飛龍持用之0967***477號行動電話聯繫後，再於110年1月3日下午5時13分許，在臺南市○○區○○路0段000號全聯福利社外，以500元之價格，將甲基安非他命1包販賣予張飛龍。甲○○向張飛龍收取價金500元後，再轉交予陳柏源。  甲○○共同販賣第二級毒品，累犯，處有期徒刑參年捌月。  1.證人張飛龍於   警詢及偵查中   之證述。 2.證人即同案被告陳柏源於警詢及偵查中之證述。 3.通聯譯文（警   ㈠卷第213頁   ）。 3 （ 即 原 判 決 附 表 一 編號 3部分） 甲○○與陳柏源基於販賣第二級毒品之犯意聯絡，由甲○○以陳柏源持用之0000000000號行動電話與張飛龍持用之0000***000號行動電話聯繫後，再於110年1月11日下午5時許，在臺南市○○區○○路0段000號全聯福利社外，以500元之價格，將甲基安非他命1包販賣予張飛龍。甲○○向張飛龍收取價金500元後，再轉交予陳柏源。  甲○○共同販賣第二級毒品，累犯，處有期徒刑參年捌月。  1.證人張飛龍於   警詢及偵查中   之證述。 2.證人即同案被告陳柏源於警詢及偵查中之證述。 3.通聯譯文（警   ㈠卷第213頁   ）。 4 （ 即 原 判 決 附 表 一 編號 4部分） 甲○○與陳柏源基於販賣第二級毒品之犯意聯絡，由甲○○以陳柏源之臉書Messenger（暱稱「金正讚」）與張飛龍聯繫後，再於110年1月17日晚上8時50分許，在臺南市○○區○○路0段000號全聯福利社外，以500元之價格 ，將甲基安非他命1包販賣予張飛龍。甲○○向張飛龍收取價金500元後，再轉交予陳柏源。  甲○○共同販賣第二級毒品，累犯，處有期徒刑參年捌月。  1.證人張飛龍於   警詢及偵查中   之證述。 2.證人即同案被告陳柏源於警詢及偵查中之證述。　 3.臉書Messenger翻拍照片（ 　警㈠卷第241頁）。 5 （ 即 原 判 決 附 表 一 編號 5部分） 甲○○與陳柏源基於販賣第二級毒品之犯意聯絡，由陳柏源以臉書Messenger（暱稱「金正讚」）與張飛龍聯繫後，再由甲○○於110年1月21日上午6時47分許，在臺南市○○區○○路0段000號全聯福利社外，以500元之價格，將甲基安非他命1包販賣予張飛龍。甲○○向張飛龍收取價金500元後，再轉交予陳柏源。  甲○○共同販賣第二級毒品，累犯，處有期徒刑參年捌月。  1.證人張飛龍於   警詢及偵查中   之證述。 2.證人即同案被告陳柏源於警詢及偵查中之證述。　 3.臉書Messenger翻拍照片（ 　警㈠卷第247頁至249頁） 　。